【裁判字號】    97,聲,2643
【裁判日期】    971230
【裁判案由】    聲請免予報到等
【裁判全文】
臺灣臺北地方法院刑事裁定              97年度聲字第2643號
被      告  甲○○
聲請人  即
選任辯護人  陳世杰律師
            朱德明律師
上列聲請人因被告違反證券交易法等案件，經聲請免予報到等，
本院裁定如下：
    主  文
聲請駁回。
    理  由
一、聲請意旨略以：被告甲○○自民國九十六年十二月二十一日
    具保停止羈押後，均確實依鈞院諭示每日按時向管區派出所
    報到，迄今已逾十個月餘，不論颳風下雨或甚至颱風來襲，
    從無間斷，對於鈞院之傳訊亦均準時到庭應訊，足認被告經
    具保後確實配合司法調查審訊程序。惟被告因擔任普訊公司
    總經理，業務繁忙並經常需往來北、中、南部各地拜訪，輔
    導未上市公司客戶及參與其相關會議。又被告育有兩子，年
    紀尚幼，長子何洵就讀於臺北市立明湖國民中學，次子何愷
    就讀於臺北市立明湖國民小學，每日晚上七時至九時正是一
    家相聚及敦促課業之時，惟因被告受此限制，家人為爭取與
    被告相處時間，每日均陪同被告向管區派出所報到，被告對
    家人亦深感不忍及不捨。加上父親何嘉興患有巴金森氏症，
    有賴家人隨侍照料，因此，每日晚上需向管區派出所報到，
    長此以往，不但對於被告業務之安排及進行，甚且對於家居
    生活及照料，均已造成相當之不便。鑒於被告有正當職業，
    並經巨額具保，而過去數月來亦每日按時報到及準時應訊，
    確已完全配合審訊程序，況且被告亦遭限制居住於戶籍地及
    限制出境等情，足認每日按時再向管區派出所報到實無必要
    ，恐亦違反必例原則。為此，爰請鈞院體恤被告工作業務及
    家居生活所需，准予撤銷每日應按時向管區派出所報到之處
    分，或請准予放寬報到之時間等語。
二、按被告經法官訊問後，雖有第一百零一條第一項或第一百零
    一條之一第一項各款所定情形之一而無羈押之必要者，得逕
    命具保、責付或限制住居，同法第一百零一條之二前段定有
    明文。又按法院依第一百零一條之二逕命具保、責付、限制
    住居時，準用刑事訴訟法第一百十六條之二之規定，得命被
    告應遵守下列事項：(一)定期向法院或檢察官報到。(二)不得對
    被害人、證人、鑑定人、辦理本案偵查、審判之公務員或其
    配偶、直系血親、三親等內之旁系血親、二親等內之姻親、
    家長、家屬之身體或財產實施危害或恐嚇之行為。(三)因第一
    百十四條第三款之情形停止羈押者，除維持日常生活及職業
    所必需者外，未經法院或檢察官許可，不得從事與治療目的
    顯然無關之活動。(四)其他經法院認為適當之事項，刑事訴訟
    法第一百十七條之一第一項、第一百十六條之二亦有明文。
    法院依據上開刑事訴訟法第一百十六條之二規定命被告遵守
    之事項，其目的在保全審判之進行及刑罰之執行，自屬法院
    之適法職權行使。是以有無命被告遵守相關事項之必要，當
    以此為考量。
三、經查：
（一）本件被告因違反證券交易法等案件，前經本院認為其犯罪
      嫌疑重大，所犯為最輕本刑為五年以上有期徒刑之罪，惟
      無羈押之必要，准以新臺幣三千萬元具保後免予羈押，並
      限制出境及限制住居在臺北市○○區○○路三段七五巷二
      一八弄六九號三樓，及應於每日晚上七時至九時之間，至
      臺北市政府警察局內湖分局東湖派出所（位在臺北市○○
      區○○街一○號）報到確定在案。
（二）因本案尚在審理中，為使順利進行訴訟程序及調查證據，
      確保若被告有罪確定後能到案執行，非對其為限制住居及
      限制出境之處分，顯難進行審判及執行，始在准予被告具
      保後免予羈押之同時，諭知限制出境及限制住居在臺北市
      內湖區○○路○段七五巷二一八弄六九號三樓，及應於每
      日晚上七時至九時之間，至臺北市政府警察局內湖分局東
      湖派出所（位在臺北市○○區○○街一○號）報到之處分
      。又，經核前開處分亦係為使司法警察介入監督，俾能約
      束被告行動，足以防止被告輕易潛逃，達到透過司法警察
      監督確保被告到庭續行審判之保全目的，若被告違反，法
      院尚可依刑事訴訟法第一百十七條第一項第四款之規定命
      再執行羈押，即以此多重方式對被告形成約束，降低被告
      棄保潛逃之誘因，替代原羈押手段，是命被告每日晚上七
      時至九時之間，至其住所地派出所報到，乃適當且具必要
      性之保全方法。聲請人雖以被告每日晚上需向管區派出所
      報到，長此以往，不但對於被告業務之安排及進行，甚且
      對於家居生活及照料，均已造成相當之不便云云，惟並未
      提出相關資料供本院參酌。再者，本院僅限定被告每日晚
      上七時至九時之間，應至其住所地派出所報到一次，並未
      限定被告每日須在某一特定時點至其住所地派出所報到，
      被告尚留有依個人工作或家庭狀況調整報到時點之彈性空
      間。縱使被告有至外地工作、開會之需，亦非不得利用快
      速便捷之交通工具往返，抑或以視訊會議方式進行之情事
      存在。從而，基於保全將來審判進行及執行之目的，限制
      住居、限制出境既屬限制被告之基本權最為輕微之保全手
      段，本院因認被告仍有於每日晚上七時至九時之間，至其
      住所地派出所報到一次之必要，是聲請人聲請被告免予報
      到或放寬被告報到之時間，礙難准許，應予駁回。
據上論斷，依刑事訴訟法第二百二十條，裁定如主文。
中    華    民    國  九十七  年   十二   月   三十   日
                臺灣臺北地方法院刑事第六庭
                    審判長法  官  張永宏
                          法  官  林晏如
                          法  官  雷淑雯
以上正本證明與原本無異。
如不服本裁定，應於裁定送達後五日內向本院提出上訴狀（應抄
附繕本）。
                          書記官  胡詩唯
中    華    民    國  九十七  年   十二   月   三十   日


司法院資訊處製作；財團法人民間司法改革基金會備份。
